【裁判字號】    99,台抗,747
【裁判日期】    990923
【裁判案由】    聲請假扣押聲明異議
【裁判全文】
最高法院民事裁定              九十九年度台抗字第七四七號
再 抗告 人  甲○○
訴訟代理人  賴見強律師
上列再抗告人因與乙○○○○○○ ○○○○○○○○○○○ ○○○ 間聲請假扣押事
件，對於中華民國九十九年六月二十八日台灣高等法院台中分院
裁定（九十九年度抗字第二一一號），提起再抗告，本院裁定如
下：
    主  文
再抗告駁回。                                            
再抗告訴訟費用由再抗告人負擔。
    理  由
本件相對人乙○○○○○○ ○○○○○○○○○○○ ○○○ 向台灣台中地方法院（
下稱台中地院）聲請對債務人慶通投資股份有限公司（下稱慶通
公司）及再抗告人之財產為假扣押，經該法院司法事務官以九十
九年度司裁全字第三五號裁定准許，再抗告人對之提出異議，台
中地院以同年度執事聲字第五一號裁定駁回，再抗告人聲明不服
，提起抗告。原法院以：債權人就金錢請求或得易為金錢請求之
請求，欲保全強制執行者，得聲請假扣押，民事訴訟法第五百二
十二條第一項定有明文。假扣押之原因，依同法第五百二十三條
第一項規定，係指有日後不能強制執行或甚難執行之虞者而言，
諸如債務人浪費財產、增加負擔或將其財產為不利益之處分致達
於無資力狀態，或債務人移住遠方、逃匿無蹤或隱匿財產等屬之
。查慶通公司向相對人借款美金五百萬元，再抗告人擔任該借款
合約之保證人，迨清償期屆至，相對人發函催告慶通公司清償仍
未給付，得向再抗告人求償。再抗告人確因其他商務爭議及刑案
調查涉訟，並經檢察官諭知新台幣（下同）五百萬元高額交保，
他債權人可能查封再抗告人財產，應認相對人已釋明假扣押之原
因，台中地院酌定擔保金准為假扣押，駁回再抗告人之異議，自
無不合。因以裁定駁回再抗告人之抗告。又依卷附借款合約書所
載，該合約自西元二○○八年八月十五日起生效，保證人無條件
且以不可撤銷之方式向貸款人保證；而富喬工業股份有限公司（
下稱富喬公司）於民國九十九年三月四日狀陳：再抗告人「認購
本公司發行之可轉換公司債計九百單位（每單位面額十萬元），
並於九十七年八月二十五日設定質權」等語（見裁全卷聲證五、
十一、執事聲卷聲證十六），相對人指陳再抗告人持有之九千萬
元富喬公司無擔保可轉換公司債已全數設質予他人，顯屬增加負
擔，自非無憑。原法院因認相對人已釋明其請求及假扣押之原因
，而裁定維持台中地院所為駁回再抗告人異議之裁定，駁回其抗
告，經核於法並無不合。再抗告意旨，指摘原裁定適用法規顯有
錯誤，聲明廢棄，非有理由。
據上論結，本件再抗告為無理由。依民事訴訟法第四百九十五條
之一第二項、第四百八十一條、第四百四十九條第一項、第九十
五條、第七十八條，裁定如主文。
中    華    民    國  九十九  年    九    月  二十三  日
                      最高法院民事第六庭
                          審判長法官  劉  福  來  
                                法官  陳  國  禎  
                                法官  陳  重  瑜  
                                法官  吳  麗  女  
                                法官  簡  清  忠  
本件正本證明與原本無異
                                      書  記  官  
中    華    民    國  九十九  年    十    月    五    日
                                                       s

司法院資訊處製作；財團法人民間司法改革基金會備份。
